

FRANCISCO FACCIO

Estudiante avanzado de Ingenieria Industrial

SOBRE MI

Estudiante avanzado de Ingenieria Industrial (Con la tesis aprobada y a falta de 3 finales para el título).

Tengo experiencia en el campo logístico, ganas de seguir aprendiendo y me motivan los desafíos que me brinden la oportunidad de superarme. Busco contribuir al éxito de mi equipo desde el lugar que toque para lograr resultados en conjunto.

En mis tiempos libres disfruto de juntarme con amigos, de hacer deporte y de ir a la cancha a sufrir por Gimnasia, club del cual soy hincha.



Nacimiento: 9 de Marzo de 1999 (24 años)



Origen: La Plata, Buenos Aires.



Mail: franfaccio22@gmail.com



Contacto: (221) 3500898 <u>LinkedIn: Francisco Faccio</u>

HABILIDADES

- Trabajo en equipo
- Adaptación al cambio
- Liderazgo
- Metodologias Ágiles
- Análisis y monitoreo de datos
- Power BI
- SQL
- SAP

EXPERIENCIA

RESPONSABLE DE MEJORA CONTINUA - OCASA

Agosto 2023 - Actualidad

Enfoque en optimizar procesos operativos en distintas plantas de la compañia y en base a la recopilacion y el analisis de datos ayudar al equipo a tomar decisiones que impulsen mejoras significativas.

JOVEN PROFESIONAL - OCASA Agosto 2022 - Julio 2023

- Innovación : Implementación de mejoras para la operación del Crossdocking en la Planta Industrial de Plaza Logistica (Villa Soldati).
- Customer: Análisis de Clientes (NPS) para identificar los puntos de dolor y mejorar la satisfacción del cliente
- Armado de reportes en Power BI para optimizar procesos en las areas de Customer, Compras, Finanzas y Mejora Continua.
- Inteligencia Comercial: Armado de un manual del proceso de alta de un nuevo cliente de punta a punta.
- Elecciones provinciales y municipales de Cordoba: En la etapa de Finishing, controlando el proceso de armado y distruibucion de las urnas y coordinando la operacion el dia electoral (Junio 2023 y Julio 2023 respectivamente)

EDUCACION

Universidad Tecnológica Nacional (UTN) - Facultad Regional La Plata

Ingeniería Industrial 2017-2023

94%

Escuela Media N°17 Nicodemo Scenna, La Plata

Bachillerato en Economía y Administración 2016

Colegio Santa Margarita Maria de Alacoque, La Plata

Bachillerato en Economía y Administración 2005-2015